【裁判字號】    92,訴,1406
【裁判日期】    921029
【裁判案由】    槍砲彈藥刀械管制
【裁判全文】
臺灣板橋地方法院刑事判決                        九十二年度訴字第一四六號
    公  訴  人  臺灣板橋地方法院檢察署檢察官
    被      告  乙○○
右列被告因違反槍砲彈藥刀械管制條例案件，經檢察官提起公訴（九十二年度偵字第
三八０六號），本院依簡式審判程序審理，判決如左：
    主  文
乙○○未經許可，持有可發射子彈具有殺傷力之改造玩具手槍，累犯，處有期徒刑壹
年貳月，併科罰金新臺幣參萬元，罰金如易服勞役以銀元參佰元即新臺幣玖佰元折算
壹日。
扣案之仿ＷＡＬＴＨＥＲ廠ＰＰＫ型半自動手槍製造之改造玩具手槍壹支（槍枝管制
編號為0000000000號）沒收。
    事  實
一、乙○○曾於民國八十二年間因違反肅清煙毒條例案件及犯偽造文書罪，經臺灣臺
    北地方法院及本院分別判處有期徒刑三年四月及四月確定，經定執行刑，於八十
    四年一月十二日假釋，八十五年間又因違反肅清煙毒條例、槍砲彈藥刀械管制條
    例及犯竊盜罪，經本院合併判處有期徒刑並定執行有期徒刑三年八月確定，而與
    前案假釋撤銷後所餘刑期接續執行，復於八十七年九月二十四日假釋，所餘刑期
    於九十年二月十四日縮短刑期屆滿，未經撤銷假釋，以已執行論；乙○○猶不知
    悔改，明知具有殺傷力之各式槍砲未經中央主管機關許可，不得持有，竟於九十
    一年五月間某日起，持有具殺傷力仿ＷＡＬＴＨＥＲ廠ＰＰＫ型半自動手槍製造
    之改造玩具手槍一支（槍枝管制編號為0000000000號），並藏放於臺
    北縣樹林市○○路○段一一三巷十一號之住處，而未經許可持有該改造玩具手槍
    。嗣於九十二年二月十一日上午八時四十分許，為警在上開住處房間內之小冰箱
    冷凍庫內查獲，並扣得上開具殺傷力之改造玩具手槍一支。
二、案經臺北縣政府警察局樹林分局報告臺灣板橋地方法院檢察署檢察官偵查起訴，
    本院於準備程序進行中，被告就被訴事實為有罪之陳述，經告知被告簡式審判程
    序之旨，並聽取當事人之意見後，裁定進行簡式審判程序。
    理  由
一、右揭事實，業據被告乙○○於本院審理時坦承不諱，並有扣案之改造玩具手槍一
    支（槍枝管制編號為0000000000號）及現場照片七幀足資佐證，而扣
    案之改造玩具手槍經送鑑定結果，認係「由仿ＷＡＬＴＨＥＲ廠ＰＰＫ型半自動
    手槍製造之金屬玩具手槍換裝土造金屬槍管而成之改造手槍，認具殺傷力」，有
    內政部警政署刑事警察局九十二年四月八日刑鑑字第０九二００二四八四三號槍
    彈鑑定書一件（見偵卷第三十七頁至四十一頁）附卷可稽，是以被告之自白，與
    事實相符，堪信為實在。本件事證明確，被告犯行洵堪認定，應予依法論科。
二、按可發射子彈具有殺傷力之改造玩具手槍係屬槍砲彈藥刀械管制條例第四條第一
    項第一款所稱「其他可發射金屬或子彈具有殺傷力之各式槍砲」，依同條例第五
    條規定，非經中央主管機關許可，均不得製造、販賣、運輸、轉讓、出租、出借
    、持有、寄藏或陳列。被告乙○○違反前述規定，未經許可，持有前開可發射子
    彈具有殺傷力之改造玩具手槍，核其所為係犯槍砲彈藥刀械管制條例第十一條第
    四項未經許可持有其他可發射子彈具有殺傷力之槍枝罪，公訴意旨認被告此部分
    所為係犯砲彈藥刀械管制條例第十條第四項之罪，尚有未洽，惟其起訴事實相同
    ，並經公訴人於本院準備程序時當庭變更起訴法條為槍砲彈藥刀械管制條例第十
    一條第四項之未經許可持有其他可發射子彈具有殺傷力之槍枝罪，復於本院審理
    時據為論告，自應以公訴人到庭變更所犯法條為起訴法條，本院自無須變更起訴
    法條，附此敘明。又被告曾於八十二年間因違反肅清煙毒條例案件及犯偽造文書
    罪，經臺灣臺北地方法院及本院分別判處有期徒刑三年四月及四月確定，經定執
    行刑，於八十四年一月十二日假釋，八十五年間又因違反肅清煙毒條例、槍砲彈
    藥刀械管制條例及犯竊盜罪，經本院合併判處有期徒刑並定執行有期徒刑三年八
    月確定，而與前案假釋撤銷後所餘刑期接續執行，復於八十七年九月二十四日假
    釋，所餘刑期於九十年二月十四日縮短刑期屆滿，未經撤銷假釋，有臺灣高等法
    院被告全國前案紀錄表在卷可稽，其於五年之內，再犯本件有期徒刑以上之罪，
    係屬累犯，應依刑法第四十七條之規定加重其刑。爰審酌槍枝之危險性及對社會
    治安之危害至鉅，被告無視於此，恣意持有改造玩具手槍，應予非難，及其犯罪
    動機、目的、手段及犯罪後亦曾坦承犯行之態度等一切情狀，量處如主文所示之
    刑，並就併科罰金部分諭知易服勞役之折算標準，資為懲儆。
三、扣案之仿ＷＡＬＴＨＥＲ廠ＰＰＫ型半自動手槍製造之改造玩具手槍一支（槍枝
    管制編號為0000000000號）為違禁物，應依刑法第三十八條第一項第
    一款規定宣告沒收。
據上論斷，應依刑事訴訟法第二百七十三條之一第一項、第二百九十九條第一項前段
，槍砲彈藥刀械管制條例第十一條第四項，刑法第十一條前段、第四十七條、第四十
二條第二項、第三十八條第一項第一款，罰金罰鍰提高標準條例第二條，現行法規所
定貨幣單位折算新臺幣條例第二條，判決如主文。
本案經檢察官甲○○到庭執行職務。
中      華      民      國  九十二    年      十      月    二十九    日
                                      臺灣板橋地方法院刑事第八庭
                                          法  官  葉  靜  芳
右正本證明與原本無異。
如不服本判決，應於判決送達後十日內，向本院提出上訴狀。
                                          書記官  陳  昭  綾
中      華      民      國      九十二      年  十      月    二十九    日
附錄本案論罪科刑之條文：
槍砲彈藥刀械管制條例第十一條
未經許可，製造、販賣或運輸第四條第一項第一款所稱其他可發射金屬或子彈具有殺
傷力之各式槍砲者，處五年以上有期徒刑，併科新臺幣一千萬元以下罰金。
未經許可，轉讓、出租或出借前項所列槍砲者，處三年以上十年以下有期徒刑，併科
新臺幣七百萬元以下罰金。
意圖供自己或他人犯罪之用，而犯前二項之罪者，處無期徒刑或七年以上有期徒刑，
併科新臺幣一千萬元以下罰金。
未經許可，持有、寄藏或意圖販賣而陳列第一項所列槍砲者，處一年以上七年以下有
期徒刑，併科新臺幣七百萬元以下罰金。
第一項至第三項之未遂犯罰之。


司法院資訊處製作；財團法人民間司法改革基金會備份。
